# 购买土地支付居间服务费用的会计处理

提问人：Shaoqiuxiang 时间：2023-03-02 17:37:
陈老师，求助一下。某公司为了购买一块土地和第三方公司签订一份居间服务协议，协议内容为第三方公司介绍企业参加入园项目并引荐土地管理方进行洽谈，提供土地真实情况、帮助企业依法取得土地使用权；第三方公司依法提供对应发票；企业依照合同分次进行付款，如企业非因自身原因导致未拿到土地权属证书，前期所付款项第三方公司需退还。
现企业已经支付土地出让金，支付的居间服务费用是否要随着土地出让金一并计入无形资产原值，还是计入本期费用？

回答人：chenyiwei
如果该项居间费用的支付是以成功取得土地使用权为前提的，如果未取得土地则无需支付，则可视为与取得土地直接相关的增量交易费用，理论上可以计入土地成本。
但另一方面，也要关注为何聘请第三方？如果不聘请该第三方，是否就不可能获得该土地？该土地对本企业而言有无特殊的重要意义，因而一定必须取得？如果无法证明聘请第三方的必要性，则该交易可能是缺乏商业理由的，该项支出仍应费用化处理。